臺灣臺北地方法院刑事判決　　　　　　　95年度訴字第1964號
公　訴　人　臺灣臺北地方法院檢察署檢察官
被　　　告　丙○○
指定辯護人　本院公設辯護人乙○○
上列被告因強盜案件，經檢察官提起公訴（95年度偵字第25206
號），本院判決如下：
    主  文
丙○○意圖為自己不法之所有，以強暴至使不能抗拒，而取他人
之物，累犯，處有期徒刑伍年壹月。
扣案黑色膠帶壹條及未扣案刮鬍刀之電線壹條、空酒瓶壹個均沒
收。
    事  實
一丙○○前因侵占案件，經本院九十年度易字第一二六七號判決
  判處有期徒刑七月確定，於九十三年四月三日執行完畢。其於
  民國九十五年十月三十日返回其向甲○○承租之臺北縣深坑鄉
  ○○路○段二三六巷十六號三樓住處時，因無法進入屋內，懷
  疑該址門鎖遭甲○○更換，憤而使用其所有之0000000000號行
  動電話，撥打甲○○之0000000000號行動電話，要求甲○○前
  往開門。甲○○於同日上午一時二十分抵達上址後，丙○○因
  更換門鎖一事與甲○○發生爭執，竟基於為意圖為自己不法所
  有之強盜犯意，於甲○○開啟門鎖進入屋內後，徒手毆打甲○
  ○背部，並持屋內丙○○所有空酒瓶毆擊甲○○頭部，致甲○
  ○受有臉部二公分、一公分、一公分等三處裂傷及耳朵一公分
  、○點五公分、零點五公分等三處裂傷之傷害（傷害部分已據
  甲○○撤回告訴），繼而以其所有之黑色膠帶與刮鬍刀之充電
  電線一條綑綁甲○○之雙腳與雙手，而施強暴手段，致甲○○
  不能抗拒，再自甲○○上衣口袋內強取現金新臺幣（下同）五
  百元，及其攜帶之紙袋內強取甲○○之身分證一張、彰化銀行
  與臺灣銀行提款卡各一張、摩托羅拉V188型行動電話手機一支
  等物，並恫嚇甲○○如不告知前述提款卡之密碼，則將繼續對
  之毆打，甲○○因而告知錯誤之密碼。後甲○○利用丙○○離
  開上址前往提款之際逃離。丙○○因甲○○告知之提款卡密碼
  錯誤，未能領得金錢，另於九十五年十一月五日前往王志銘經
  營之鼎盛通訊行（址設臺北縣五股鄉○○路一二四號）變賣強
  盜所得前述手機，獲得五百六十元後，換購儲值卡用畢。嗣於
  九十五年十一月二十一日三點十分，為警在臺北縣新莊市○○
  路一三二巷二十二號三樓持臺灣臺北地方法院檢察署檢察官核
  發之拘票當場逮捕，並扣得黑色膠帶一條。
二案經甲○○訴由臺北縣政府警察局新店分局報請臺灣臺北地方
  法院檢察署檢察官偵查起訴。
    理  由
一程序事項：被告以外之人於審判外之言詞或書面陳述，除法律
  有規定者外，不得作為證據，刑事訴訟法第一百五十九條第一
  項固有明文；惟被告以外之人於審判外之陳述，雖不符同法第
  一百五十九條之一至之四規定，而經當事人於審判程序同意作
  為證據，法院審酌該言詞陳述或書面陳述作成時之情況，認為
  適當者，亦得為證據。又當事人、代理人或辯護人於法院調查
  證據時，知有第一百五十九條第一項不得為證據之情形，而未
  於言詞辯論終結前聲明異議者，視為有前項之同意，同法第一
  百五十九條之五亦定有明文。本件公訴人、被告及辯護人於本
  院準備程序及審判程序中對於本案相關證人於偵查中之證述暨
  其他相關具傳聞性質之證據資料之證據能力，均表示沒有爭執
  ，且迄於言詞辯論終結前亦未聲明異議。本院審酌本案證人之
  陳述及證據資料作成時之情況，核無違法取證或其他瑕疵，認
  為以之作為證據為適當，前述證人於審判外之陳述及相關證據
  資料，自得做為證據。
二認定事實所憑之證據及理由：前述事實除據被告丙○○於本院
  審理時自白外，並有扣案黑色膠帶一條，臺北市立萬芳醫院診
  斷證明書、贓物認領保管單、手機讓渡收購契約書各一張，租
  約影本一份、通聯調閱查詢單一份、照片二十一張等證據可證
  ，且與證人即被害人甲○○、證人王志銘之證言相符，已足以
  擔保被告自白之真實性，本件證據明確，可認定被告有事實欄
  所載之犯行，應依法論科。
三論罪科刑之依據：核被告所為，犯刑法第三百二十八條第一項
  強盜罪。起訴書雖漏未引用被告所犯刑法第二百七十七條第一
  項傷害罪及第三百零五條恐嚇罪，惟此部份事實既均載明於起
  訴書犯罪事實欄內，而就傷害及恐嚇之事實向本院起訴，本院
  自應予以審理。又被告毆打被害人背部並持已破之空酒瓶攻擊
  被害人之傷害行為，將被害人綑綁後奪取財物之強盜行為，及
  以將繼續對被害人毆打之言語恫嚇被害人告知提款卡密碼之恐
  嚇行為，均持續進行，未曾間斷，且地點均在同一處所，在行
  為概念上應評價為包括一罪，故不另論恐嚇罪，而告訴人雖於
  本院九十六年二月七日審理時，當庭撤回傷害告訴，但此部份
  事實既與強盜行為屬一罪，爰不另為無罪之諭知。被告曾有如
  事實欄所述之犯罪科刑執行完畢情形，有臺灣高等法院被告前
  案紀錄表一份可參，其於受有期徒刑執行完畢後，五年內故意
  再犯有期徒刑以上之本罪，為累犯，依法加重其刑。本院審酌
  被告因細故攻擊被害人，雖不足取，惟幸被害人無大礙，並已
  宥恕被告之行為，且被告事後坦承犯行，態度良好等一切情狀
  ，量處如主文所示之刑。被告持以傷害被害人所用之空酒瓶一
  個、綑綁被害人所用之扣案黑色膠帶與刮鬍刀之充電電線各一
  條等物為供其犯罪所用之工具，且為被告所有，已據被告於供
  承在卷，依刑法第三十八條第一項第二款規定宣告沒收。至扣
  案之白色膠帶既非被告為本件犯行使用之物，自不得予以沒收
  。
四適用之法條：刑事訴訟法第二百九十九條第一項前段，刑法第
  三百二十八條第一項、第四十七條第一項、第三十八條第一項
  第二款。
本案經檢察官熊南彰到庭執行職務
中　　華　　民　　國　　96　　年　　2 　　月　　27　　日
　　　　　　　　　刑事第十五庭  審判長法　官  廖紋妤
　                                    法  官  楊台清
                                      法  官  邱蓮華
上正本證明與原本無異。
如不服本判決，應於判決送達後10日內，向本院提出上訴狀。
                                      書記官  王黎輝
中　　華　　民　　國　　96　　年　　2 　　月　　27　　日
附錄論罪科刑法條
刑法第328條第1項
意圖為自己或第三人不法之所有，以強暴、脅迫、藥劑、催眠術
或他法，至使不能抗拒，而取他人之物或使其交付者，為強盜罪
，處五年以上有期徒刑。
